Minutes et répertoires du notaire Victor LEVERT, 16 août 1805 - 19 juin 1829 (étude XXXVII)
Archives nationales
Minutes et répertoires du notaire Victor LEVERT (étude XXXVII)
16 août 1805 - 19 juin 1829
MC/ET/XXXVII/189 - MC/ET/XXXVII/540, MC/RE/XXXVII/20 - MC/RE/XXXVII/30
Etude XXXVII; Levert, Victor
Archives nationales de France
Minutes et répertoires: la loi 2008-696 du 15 juillet 2008 relative aux archives a fixé à 75 ans à compter de la date de l'acte, ou à 25 ans à compter de la date du décès de l'intéressé si ce délai est plus bref, le délai de communication des minutes et répertoires des notaires; ce délai est porté à 100 ans à compter de la date de l'acte si le document se rapporte à un mineur (code du Patrimoine, articles L213-2, 4e d et 5e).
Autres documents de l'étude (dossiers de clients, comptabilité...): s'agissant d'archives privées, ces documents sont communicables selon les modalités fixées par le déposant ou le donateur.
Certains documents ne sont pas accessibles en raison de leur mauvais état de conservation.
Versement
Accès aux instruments de recherche de tous les notaires de l’étude XXXVII
Archives de l'étude XXXVII
- Minutes de Victor LEVERT, 16 août 1805 - 19 juin 1829; MC/ET/XXXVII/189 - MC/ET/XXXVII/540
  - Minutes. an XIII, thermidor - an XIII, fructidor, 28 thermidor an XIII (16 août 1805) - fructidor an XIII (21 septembre 1805); MC/ET/XXXVII/189
    Informations complémentaires:
    Informations concernant le classement:
    Le niveau inférieur de description, quand il existe, correspond aux minutes d'actes. Toutes les minutes ne sont pas forcément décrites une à une. Les descriptions de ces minutes sont plus ou moins détaillées.
  - Minutes. an XIV, vendémiaire - an XIV, nivôse, vendémiaire an XIV (23 septembre 1805) - 8 nivôse an XIV (29 décembre 1805); MC/ET/XXXVII/190
  - Minutes. 1806, janvier - 1806, mars, janvier 1806 - mars 1806; MC/ET/XXXVII/191
  - Minutes. 1806, avril - 1806, juin, avril 1806 - juin 1806; MC/ET/XXXVII/192
  - Minutes. 1806, juillet - 1806, août, juillet 1806 - août 1806; MC/ET/XXXVII/193
  - Minutes. 1806, septembre - 1806, octobre, septembre 1806 - octobre 1806; MC/ET/XXXVII/194
  - Minutes. 1806, novembre - 1806, décembre, novembre 1806 - décembre 1806; MC/ET/XXXVII/195
  - Minutes. 1807, janvier - 1807, février, janvier 1807 - février 1807; MC/ET/XXXVII/196
  - Minutes. 1807, mars - 1807, avril, mars 1807 - avril 1807; MC/ET/XXXVII/197
  - Minutes. 1807, mai - 1807, juin, mai 1807 - juin 1807; MC/ET/XXXVII/198
  - Minutes. 1807, juillet - 1807, août, juillet 1807 - août 1807; MC/ET/XXXVII/199
  - Minutes. 1807, septembre - 1807, octobre, septembre 1807 - octobre 1807; MC/ET/XXXVII/200
  - Minutes. 1807, novembre - 1807, décembre, novembre 1807 - décembre 1807; MC/ET/XXXVII/201
  - Minutes. 1808, janvier - 1808, février, janvier 1808 - février 1808; MC/ET/XXXVII/202
  - Minutes. 1808, mars - 1808, avril, mars 1808 - avril 1808; MC/ET/XXXVII/203
  - Minutes. 1808, mai - 1808, juin, mai 1808 - juin 1808; MC/ET/XXXVII/204
  - Minutes. 1808, juillet - 1808, août, juillet 1808 - août 1808; MC/ET/XXXVII/205
  - Minutes. 1808, septembre - 1808, octobre, septembre 1808 - octobre 1808; MC/ET/XXXVII/206
  - Minutes. 1808, novembre - 1808, décembre, novembre 1808 - décembre 1808; MC/ET/XXXVII/207
  - Minutes. 1809, janvier - 1809, février, janvier 1809 - février 1809; MC/ET/XXXVII/208
  - Minutes. 1809, mars - 1809, avril, mars 1809 - avril 1809; MC/ET/XXXVII/209
  - Minutes. 1809, mai - 1809, juin, mai 1809 - juin 1809; MC/ET/XXXVII/210
  - Minutes. 1809, juillet - 1809, août, juillet 1809 - août 1809; MC/ET/XXXVII/211
  - Minutes. 1809, septembre - 1809, octobre, septembre 1809 - octobre 1809; MC/ET/XXXVII/212
  - Minutes. 1809, novembre - 1809, décembre, novembre 1809 - décembre 1809; MC/ET/XXXVII/213
  - Minutes. 1810, janvier - 1810, février, janvier 1810 - février 1810; MC/ET/XXXVII/214
  - Minutes. 1810, mars - 1810, avril, mars 1810 - avril 1810; MC/ET/XXXVII/215
  - Minutes. 1810, mai - 1810, juin, mai 1810 - juin 1810; MC/ET/XXXVII/216
  - Minutes. 1810, juillet, juillet 1810; MC/ET/XXXVII/217
  - Minutes. 1810, septembre - 1810, octobre, septembre 1810 - octobre 1810; MC/ET/XXXVII/218
  - Minutes. 1810, novembre - 1810, décembre, novembre 1810 - décembre 1810; MC/ET/XXXVII/219
  - Minutes. 1811, janvier - 1811, février, janvier 1811 - février 1811; MC/ET/XXXVII/220
  - Minutes. 1811, mars - 1811, avril, mars 1811 - avril 1811; MC/ET/XXXVII/221
  - Minutes. 1811, mai - 1811, juin, mai 1811 - juin 1811; MC/ET/XXXVII/222
  - Minutes. 1811, juillet - 1811, août, juillet 1811 - août 1811; MC/ET/XXXVII/223
  - Minutes. 1811, septembre - 1811, octobre, septembre 1811 - octobre 1811; MC/ET/XXXVII/224
  - Minutes. 1811, novembre - 1811, décembre, novembre 1811 - décembre 1811; MC/ET/XXXVII/225
  - Minutes. 1812, janvier - 1812, février, janvier 1812 - février 1812; MC/ET/XXXVII/226
  - Minutes. 1812, mars, mars 1812; MC/ET/XXXVII/227
  - Minutes. 1812, avril - 1812, mai, avril 1812 - mai 1812; MC/ET/XXXVII/228
  - Minutes. 1812, juin, juin 1812; MC/ET/XXXVII/229
  - Minutes. 1812, juillet - 1812, août, juillet 1812 - août 1812; MC/ET/XXXVII/230
  - Minutes. 1812, septembre, septembre 1812; MC/ET/XXXVII/231
  - Minutes. 1812, octobre, octobre 1812; MC/ET/XXXVII/232
  - Minutes. 1812, novembre - 1812, décembre, novembre 1812 - décembre 1812; MC/ET/XXXVII/233
  - Minutes. 1813, janvier, janvier 1813; MC/ET/XXXVII/234
  - Minutes. 1813, février, février 1813; MC/ET/XXXVII/235
  - Minutes. 1813, mars, mars 1813; MC/ET/XXXVII/236
  - Minutes. 1813, avril - 1813, mai, avril 1813 - mai 1813; MC/ET/XXXVII/237
  - Minutes. 1813, juin - 1813, juillet, juin 1813 - juillet 1813; MC/ET/XXXVII/238
  - Minutes. 1813, août, août 1813; MC/ET/XXXVII/239
  - Minutes. 1813, septembre - 1813, octobre, septembre 1813 - octobre 1813; MC/ET/XXXVII/240
  - Minutes. 1813, novembre - 1813, décembre, novembre 1813 - décembre 1813; MC/ET/XXXVII/241
  - Minutes. 1814, janvier - 1814, février, janvier 1814 - février 1814; MC/ET/XXXVII/242
  - Minutes. 1814, mars - 1814, avril, mars 1814 - avril 1814; MC/ET/XXXVII/243
  - Minutes. 1814, mai - 1814, juin, mai 1814 - juin 1814; MC/ET/XXXVII/244
  - Minutes. 1814, juillet, juillet 1814; MC/ET/XXXVII/245
  - Minutes. 1814, août - 1814, septembre, août 1814 - septembre 1814; MC/ET/XXXVII/246
  - Minutes. 1814, octobre, octobre 1814; MC/ET/XXXVII/247
  - Minutes. 1814, novembre, novembre 1814; MC/ET/XXXVII/248
  - Minutes. 1814, décembre, décembre 1814; MC/ET/XXXVII/249
  - Minutes. 1815, janvier - 1815, février, janvier 1815 - février 1815; MC/ET/XXXVII/250
  - Minutes. 1815, mars - 1815, avril, mars 1815 - avril 1815; MC/ET/XXXVII/251
  - Minutes. 1815, mai - 1815, juin, mai 1815 - juin 1815; MC/ET/XXXVII/252
  - Minutes. 1815, juillet - 1815, octobre, juillet 1815 - octobre 1815; MC/ET/XXXVII/253
  - Minutes. 1815, novembre - 1815, décembre, novembre 1815 - décembre 1815; MC/ET/XXXVII/254
  - Minutes. 1816, janvier - 1816, février, janvier 1816 - février 1816; MC/ET/XXXVII/255
  - Minutes. 1816, mars - 1816, avril, mars 1816 - avril 1816; MC/ET/XXXVII/256
  - Minutes. 1816, mai - 1816, juin, mai 1816 - juin 1816; MC/ET/XXXVII/257
  - Minutes. 1816, juillet - 1816, août, juillet 1816 - août 1816; MC/ET/XXXVII/258
  - Minutes. 1816, septembre - 1816, octobre, septembre 1816 - octobre 1816; MC/ET/XXXVII/259
  - Minutes. 1816, novembre - 1816, décembre, novembre 1816 - décembre 1816; MC/ET/XXXVII/260
  - Minutes. 1817, janvier - 1817, février, janvier 1817 - février 1817; MC/ET/XXXVII/261
  - Minutes. 1817, mars - 1817, avril, mars 1817 - avril 1817; MC/ET/XXXVII/262
  - Minutes. 1817, mai - 1817, juin, mai 1817 - juin 1817; MC/ET/XXXVII/263
  - Minutes. 1817, juillet - 1817, août, juillet 1817 - août 1817; MC/ET/XXXVII/264
  - Minutes. 1817, septembre - 1817, octobre, septembre 1817 - octobre 1817; MC/ET/XXXVII/265
  - Minutes. 1817, novembre - 1817, décembre, novembre 1817 - décembre 1817; MC/ET/XXXVII/266
  - Minutes. 1818, janvier, janvier 1818; MC/ET/XXXVII/267
  - Minutes. 1818, février, février 1818; MC/ET/XXXVII/268
  - Minutes. 1818, mars - 1818, avril, mars 1818 - avril 1818; MC/ET/XXXVII/269
  - Minutes. 1818, mai - 1818, juin, mai 1818 - juin 1818; MC/ET/XXXVII/270
  - Minutes. 1818, juillet - 1818, août, juillet 1818 - août 1818; MC/ET/XXXVII/271
  - Minutes. 1818, septembre, septembre 1818; MC/ET/XXXVII/272
  - Minutes. 1818, octobre, octobre 1818; MC/ET/XXXVII/273
  - Minutes. 1818, novembre - 1818, décembre, novembre 1818 - décembre 1818; MC/ET/XXXVII/274
  - Minutes. 1819, janvier - 1819, février, janvier 1819 - février 1819; MC/ET/XXXVII/275
  - Minutes. 1819, mars - 1819, avril, mars 1819 - avril 1819; MC/ET/XXXVII/276
  - Minutes. 1819, mai - 1819, juin, mai 1819 - juin 1819; MC/ET/XXXVII/277
  - Minutes. 1819, juillet - 1819, août, juillet 1819 - août 1819; MC/ET/XXXVII/278
  - Minutes. 1819, septembre, septembre 1819; MC/ET/XXXVII/279
  - Minutes. 1819, octobre - 1819, novembre, octobre 1819 - novembre 1819; MC/ET/XXXVII/280
  - Minutes. 1819, décembre, décembre 1819; MC/ET/XXXVII/281
  - Minutes. 1820, janvier - 1820, février, janvier 1820 - février 1820; MC/ET/XXXVII/282
  - Minutes. 1820, mars - 1820, avril, mars 1820 - avril 1820; MC/ET/XXXVII/283
  - Minutes. 1820, mai, mai 1820; MC/ET/XXXVII/284
  - Minutes. 1820, juin, juin 1820; MC/ET/XXXVII/285
  - Minutes. 1820, juillet - 1820, août, juillet 1820 - août 1820; MC/ET/XXXVII/286
  - Minutes. 1820, septembre - 1820, octobre, septembre 1820 - octobre 1820; MC/ET/XXXVII/287
  - Minutes. 1820, novembre - 1820, décembre, novembre 1820 - décembre 1820; MC/ET/XXXVII/288
  - Minutes. 1821, janvier - 1821, février, janvier 1821 - février 1821; MC/ET/XXXVII/289
  - Minutes. 1821, mars, mars 1821; MC/ET/XXXVII/290
  - Minutes. 1821, avril - 1821, mai, avril 1821 - mai 1821; MC/ET/XXXVII/291
  - Minutes. 1821, juin, juin 1821; MC/ET/XXXVII/292
  - Minutes. 1821, juillet, juillet 1821; MC/ET/XXXVII/293
  - Minutes. 1821, août - 1821, septembre, août 1821 - septembre 1821; MC/ET/XXXVII/294
  - Minutes. 1821, octobre, octobre 1821; MC/ET/XXXVII/295
  - Minutes. 1821, novembre, novembre 1821; MC/ET/XXXVII/296
  - Minutes. 1821, décembre, décembre 1821; MC/ET/XXXVII/297
  - Minutes. 1822, janvier, janvier 1822; MC/ET/XXXVII/298
  - Minutes. 1822, février, février 1822; MC/ET/XXXVII/299
  - Minutes. 1822, mars, mars 1822; MC/ET/XXXVII/300
  - Minutes. 1822, avril, avril 1822; MC/ET/XXXVII/301
  - Minutes. 1822, mai, mai 1822; MC/ET/XXXVII/302
  - Minutes. 1822, juin, juin 1822; MC/ET/XXXVII/303
  - Minutes. 1822, juillet, juillet 1822; MC/ET/XXXVII/304
  - Minutes. 1822, août, août 1822; MC/ET/XXXVII/305
  - Minutes. 1822, septembre, septembre 1822; MC/ET/XXXVII/306
  - Minutes. 1822, octobre, octobre 1822; MC/ET/XXXVII/307
  - Minutes. 1822, novembre, novembre 1822; MC/ET/XXXVII/308
  - Minutes. 1822, décembre, décembre 1822; MC/ET/XXXVII/309
    - Hude (Nicolas), menuisier, rue des Vinaigriers § Inventaire après décès de .., 5 novembre 1739; MC/ET/XXXVII/309
      Origine de l'information:
      Artisans XVIIIe siècle, par M. Rambaud et C. Grodecki, 1956-1977 ( fichier papier entièrement dématérialisé; voir contexte dans le Plan d’orientation général - Notaires de Paris, guides thématiques du Minutier).
      Date de révision: 2011-2012
      Date de création de la notice: 2010
      inventaire après décès; Hude, Nicolas
  - Minutes. 1823, janvier, janvier 1823; MC/ET/XXXVII/310
  - Minutes. 1823, février, février 1823; MC/ET/XXXVII/311
  - Minutes. 1823, mars, mars 1823; MC/ET/XXXVII/312
  - Minutes. 1823, avril, avril 1823; MC/ET/XXXVII/313
  - Minutes. 1823, mai, mai 1823; MC/ET/XXXVII/314
  - Minutes. 1823, juin, juin 1823; MC/ET/XXXVII/315
  - Minutes. 1823, juillet - 1823, août, juillet 1823 - août 1823; MC/ET/XXXVII/316
  - Minutes. 1823, septembre - 1823, octobre, septembre 1823 - octobre 1823; MC/ET/XXXVII/317
  - Minutes. 1823, novembre, novembre 1823; MC/ET/XXXVII/318
  - Minutes. 1823, décembre, décembre 1823; MC/ET/XXXVII/319
  - Minutes. 1824, janvier, janvier 1824; MC/ET/XXXVII/320
  - Minutes. 1824, février, février 1824; MC/ET/XXXVII/321
  - Minutes. 1824, mars, mars 1824; MC/ET/XXXVII/322
  - Minutes. 1824, avril, avril 1824; MC/ET/XXXVII/323
  - Minutes. 1824, mai, mai 1824; MC/ET/XXXVII/324
    - Vente par César Ginoux, demeurant à Sucy, à Jean Léonard Violet et Marie Anne Victoire Fondanèche, son épouse, demeurant à Paris, rue Hauteville, n° 48, d'une ferme connue sous le nom de ferme de Grenelle à Paris, et de la ferme de Grenelle à Vaugirard. A la suite déclaration de command., 15 mai 1824; MC/ET/XXXVII/324
      plan
      Mention dans le répertoire du notaire coté:
      MC/RE/XXXVII/28
      Actes signalés par Thierry Boudignon, 2003-2012 (base de données migrée: voir contexte dans le Plan d’orientation général - Notaires de Paris, guides thématiques du Minutier).
      Date de révision: 2011
      Date de création de la notice: 2011
      acte de vente; Sucy-en-Brie (Val-de-Marne); Hauteville (rue d'); Vaugirard (ancienne commune); Ginoux, César; Violet, Jean Léonard; Fondanèche, Marie Anne Victoire
    - Vente par Jean Léonard Violet et Marie Anne Victoire Fondaneche, son épouse, rue Hauteville, n° 48, et Alphonse Antoine Aimé Letellier, propriétaire, et Claudine Pougeois, son épouse, rue Hauteville, n° 11, à Charles Havas, négociant, rue Taitbout, n° 31, de quatre portions de terrains dans la plaine de Grenelle., 30 mai 1824; MC/ET/XXXVII/324
      Plan.
      Précisions sur les lieux: Grenelle (ancien village de Vaugirard)--Plaine de; Paris--Vaugirard (ancien village)--Grenelle (plaine de)
      Date de révision: 2010
      Date de création de la notice: 2004
      acte de vente; Grenelle (quartier); Hauteville (rue d'); Taitbout (rue); Vaugirard (ancienne commune); Fondaneche, Marie Anne Victoire; Havas, Charles; Letellier, Alphonse Antoine Aimé; Pougeois, Claudine; Violet, Jean Léonard; négociant
  - Minutes. 1824, juin, juin 1824; MC/ET/XXXVII/325
  - Minutes. 1824, juillet, juillet 1824; MC/ET/XXXVII/326
  - Minutes. 1824, août, août 1824; MC/ET/XXXVII/327
  - Minutes. 1824, septembre, septembre 1824; MC/ET/XXXVII/328
  - Minutes. 1824, octobre, octobre 1824; MC/ET/XXXVII/329
  - Minutes. 1824, novembre - 1824, décembre, novembre 1824 - décembre 1824; MC/ET/XXXVII/330
  - Minutes. 1825, janvier, janvier 1825; MC/ET/XXXVII/331
  - Minutes. 1825, février, février 1825; MC/ET/XXXVII/332
  - Minutes. 1825, mars, mars 1825; MC/ET/XXXVII/333
  - Minutes. 1825, avril, avril 1825; MC/ET/XXXVII/334
  - Minutes. 1825, mai, mai 1825; MC/ET/XXXVII/335
  - Minutes. 1825, juin, juin 1825; MC/ET/XXXVII/336
  - Minutes. 1825, juillet, juillet 1825; MC/ET/XXXVII/337
  - Minutes. 1825, août, août 1825; MC/ET/XXXVII/338
  - Minutes. 1825, septembre, septembre 1825; MC/ET/XXXVII/339
  - Minutes. 1825, octobre, octobre 1825; MC/ET/XXXVII/340
  - Minutes. 1825, novembre, novembre 1825; MC/ET/XXXVII/341
  - Minutes. 1825, décembre, décembre 1825; MC/ET/XXXVII/342
    - Echange entre Jean Léonard Violet, propriétaire, et Alphonse Antoine Aimé Letellier, propriétaire, rue Hauteville, et Charles Louis Havas, négociant, rue Taitbout, n° 31, de terrains dans la plaine de Grenelle., 26 décembre 1825; MC/ET/XXXVII/342
      MC/RE/XXXVII/29
      échange; Hauteville (rue d'); Taitbout (rue); Havas, Charles Louis; Letellier, Alphonse Antoine Aimé; Violet, Jean Léonard; négociant
  - Minutes. 1826, janvier, janvier 1826; MC/ET/XXXVII/343
  - Minutes. 1826, février, février 1826; MC/ET/XXXVII/344
  - Minutes. 1826, mars, mars 1826; MC/ET/XXXVII/345
  - Minutes. 1826, avril, avril 1826; MC/ET/XXXVII/346
  - Minutes. 1826, mai, mai 1826; MC/ET/XXXVII/347
  - Minutes. 1826, juin, juin 1826; MC/ET/XXXVII/348
  - Minutes. 1826, juillet, juillet 1826; MC/ET/XXXVII/349
    Attention: certains actes ont été constatés manquants
  - Minutes. 1826, août, août 1826; MC/ET/XXXVII/350
  - Minutes. 1826, septembre, septembre 1826; MC/ET/XXXVII/351
  - Minutes. 1826, octobre, octobre 1826; MC/ET/XXXVII/352
  - Minutes. 1826, novembre, novembre 1826; MC/ET/XXXVII/353
  - Minutes. 1826, décembre, décembre 1826; MC/ET/XXXVII/354
  - Minutes. 1827, janvier - 1827, février, janvier 1827 - février 1827; MC/ET/XXXVII/355
  - Minutes. 1827, mars - 1827, avril, mars 1827 - avril 1827; MC/ET/XXXVII/356
  - Minutes. 1827, mai, mai 1827; MC/ET/XXXVII/357
  - Minutes. 1827, juin, juin 1827; MC/ET/XXXVII/358
  - Minutes. 1827, juillet, juillet 1827; MC/ET/XXXVII/359
  - Minutes. 1827, août - 1827, septembre, août 1827 - septembre 1827; MC/ET/XXXVII/360
  - Minutes. 1827, octobre, octobre 1827; MC/ET/XXXVII/361
  - Minutes. 1827, novembre, novembre 1827; MC/ET/XXXVII/362
  - Minutes. 1827, décembre, décembre 1827; MC/ET/XXXVII/363
  - Minutes. 1828, janvier - 1828, février, janvier 1828 - février 1828; MC/ET/XXXVII/364
  - Minutes. 1828, mars, mars 1828; MC/ET/XXXVII/365
  - Minutes. 1828, avril, avril 1828; MC/ET/XXXVII/366
  - Minutes. 1828, mai, mai 1828; MC/ET/XXXVII/367
  - Minutes. 1828, juin, juin 1828; MC/ET/XXXVII/368
  - Minutes. 1828, juillet - 1828, août, juillet 1828 - août 1828; MC/ET/XXXVII/369
  - Minutes. 1828, septembre, septembre 1828; MC/ET/XXXVII/370
  - Minutes. 1828, octobre, octobre 1828; MC/ET/XXXVII/371
  - Minutes. 1828, novembre, novembre 1828; MC/ET/XXXVII/372
  - Minutes. 1828, décembre, décembre 1828; MC/ET/XXXVII/373
  - Minutes. 1829, janvier, janvier 1829; MC/ET/XXXVII/374
  - Minutes. 1829, février - 1829, mars, février 1829 - mars 1829; MC/ET/XXXVII/375
  - Minutes. 1829, avril, avril 1829; MC/ET/XXXVII/376
  - Minutes. 1829, 1er mai - 1829, 19 juin, 1er mai 1829 - 19 juin 1829; MC/ET/XXXVII/377
  - Titres de propriété du bois de Romainville, tome n°1. 1818 - 1826, MC/ET/XXXVII/523; registre
  - Titres de propriété du bois de Romainville, tome n°2. 1818 - 1826, MC/ET/XXXVII/524; registre
  - Inventaire d'enchères Auvry. 1808, 25 novembre, 25 novembre 1808; MC/ET/XXXVII/525; registre
  - Dépôt d'enchères Auvry. 1809, 5 septembre, 5 septembre 1809; MC/ET/XXXVII/526; registre
    - Dépôt d'enchères de biens au Pré-Saint-Gervais, (24 pièces de terres) pour famille de François Charles Nicolas Auvry, cultivateur, par Louis François Charles Foullon, avoué demeurant rue Saint-Antoine, n°60., 5 septembre 1809 - 19 avril 1819; MC/ET/XXXVII/526
      Actes à la suite jusqu'au 19 avril 1819.
      MC/RE/XXXVII/24
      Report des actes analysés à l'occasion de l'établissement des répertoires numériques dits 'états numérique' des liasses et registres de minutes. (base de données migrée: voir contexte dans le Plan d’orientation général - Notaires de Paris, guides thématiques du Minutier).
      Date de création de la notice: 2012
      cahier d'enchères; Saint-Antoine (rue); Le Pré-Saint-Gervais (Seine-Saint-Denis); Auvry, François Charles Nicolas; Foullon, Louis François Charles; agriculteur; avoué
  - Partage Lureau. Adjudication de charges Auvry. 1810, 3 mars - 1818, 20 décembre, 3 mars 1810 - 20 décembre 1818; MC/ET/XXXVII/527; registre
    - Partage des terres dépendant de la succession de Marguerite Fromin, première femme de Nicolas Michel Lureau: entre Nicolas Michel Lureau, cultivateur, Jean Baptiste Marie Meunier, cultivateur, subrogé tuteur de Louis Gabriel Lureau, enfant mineur, Louis François, Benoist et autres, demeurant à Pantin., 3 mars 1810; MC/ET/XXXVII/527
      partage; Pantin (Seine-Saint-Denis); Lureau, Louis Gabriel; Lureau, Nicolas Michel; Fromin, Margueritte; Meunier, Jean Baptiste Marie; Benoist, Louis François; agriculteur
    - Dépôt du cahiers des charges d'une maison et 16 pièces des terres à Pantin et Pré-Saint-Gervais, pour la famille de François Charles Nicolas Auvry, cultivateur., 26 novembre 1810 - 20 décembre 1818; MC/ET/XXXVII/527
      Actes à la suite jusqu'au 20 décembre 1818.
      cahier d'enchères; Pantin (Seine-Saint-Denis); Le Pré-Saint-Gervais (Seine-Saint-Denis); Auvry, François Charles Nicolas; agriculteur
  - Inventaires Gabriel, Vauthier, Desenne, transaction Macier et échange de nue-propriété, vente de terres Souchet. 1810, 12 juillet - 1811, 26 juillet, 12 juillet 1810 - 26 juillet 1811; MC/ET/XXXVII/528; registre
    - Transaction et échange entre Louis Mathieu Macier, maître plâtrier, demeurant à Pantin, Jacques Lecomte, Nicolas Paintendre, plâtrier, Marie Nicole Lecomte et autres échange de nue-propriété et de biens à Pantin et colline de Belleville., 12 juillet 1810; MC/ET/XXXVII/528
      Précisions sur les fonctions: plâtrier (maître).
      accord; échange; Pantin (Seine-Saint-Denis); Belleville (ancienne commune); Lecomte, Jacques; Macier, Louis Mathieu; Paintendre, Nicolas; Lecomte, Marie Nicole; maçon
    - Inventaire après décès: Vautier, Jean-Baptiste-Bernard. boucher. Pantin., 3 juillet 1811; MC/ET/XXXVII/528
      MC/RE/XXXVII/25
      Base Miriad 2 des inventaires après décès, 1801-1850, par Thierry Boudignon, avec le concours de Marie-France Nivet et du personnel du Minutier central, 1995-2012 (base de données migrée: voir contexte dans le Plan d’orientation général - Notaires de Paris, guides thématiques du Minutier).
      inventaire après décès; Pantin (Seine-Saint-Denis); Vautier, Jean-Baptiste-Bernard; boucher
    - Inventaire après décès: Sabart, Anne-Nicole. Gabriel, André-Simon (épouse). propriétaire. Belleville., 17 juillet 1811; MC/ET/XXXVII/528
      inventaire après décès; Belleville (ancienne commune); Sabart, Anne-Nicole; Gabriel, André-Simon
    - Inventaire après décès: Desenne, Jean-Baptiste. propriétaire. Belleville., 26 juillet 1811; MC/ET/XXXVII/528
      inventaire après décès; Belleville (ancienne commune); Desenne, Jean-Baptiste
    - Première publication pour vente de différentes pièces de terres sur les terroirs de Charonne, Bagnolet, Romainville, Pantin et Montreuil par Pierre Philippe Souchet, propriétaire demeurant rue Saint-Denis, n°345, 3 novembre 1811; MC/ET/XXXVII/528
      acte de vente; Romainville (Seine-Saint-Denis); Pantin (Seine-Saint-Denis); Charonne (ancienne commune); Montreuil (Seine-Saint-Denis); Bagnolet (Seine-Saint-Denis); Souchet, Pierre Philippe
    - Partage de biens et liquidation de la communauté André Simon Gabriel et Nicole Anne Sabart demeurant à Belleville et autres., 7 octobre 1812 - 13 avril 1813; MC/ET/XXXVII/528
      Actes à la suites jusqu'au 13 avril 1813.
      partage; Belleville (ancienne commune); Gabriel, André Simon; Sabart, Nicole Anne
  - Dépôt d'enchères, succession Boullié. 1812, 31 janvier, 31 janvier 1812; MC/ET/XXXVII/529; registre
    - Dépôt d'enchères de la succession Julien Bouillé et de Marie Françoise Bachimont concernant bâtiment, jardin et terres à Pantin par François Gaspard Duparc, avoué., 31 janvier 1812 - 26 décembre 1821; MC/ET/XXXVII/529
      Actes à la suite jusqu'au 26 décembre 1821
      cahier d'enchères; Pantin (Seine-Saint-Denis); Bouillé, François; Bachimont, Marie Françoise; Duparc, François Gaspard; avoué
  - Succession Duflos. 1814, 24 septembre, 24 septembre 1814; MC/ET/XXXVII/530; registre
    - Partage des successions de Nicolas Duflos et Marie et Madeleine Wettebled sa femme et autres., 24 septembre 1814 - 3 octobre 1817; MC/ET/XXXVII/530
      Actes à la suite jusqu'au 3 octobre 1817
      partage; Duflos, Nicolas; Wettebled, Marie Madeleine
  - Succession Chaudron. 1815, 4 mars, 4 mars 1815; MC/ET/XXXVII/531; registre
    - Quittance par le tuteur de François Chaudron demeurant à Belleville., 4 mars 1815 - 13 novembre 1821; MC/ET/XXXVII/531
      Actes à la suite jusqu'au 13 novembre 1821, arrêté de compte.
      quittance; compte de tutelle; Belleville (ancienne commune); Chaudron, François
  - Partage Lacroix. 1816, 5 juin, 5 juin 1816; MC/ET/XXXVII/532; registre
    - Partage ente les héritiers de Jacques Lacroix., 5 juin 1816 - 10 juin 1816; MC/ET/XXXVII/532
      partage; Lacroix, Jacques